【裁判字號】    98,訴,1969
【裁判日期】    990317
【裁判案由】    違反毒品危害防制條例
【裁判全文】
臺灣彰化地方法院刑事判決              98年度訴字第1969號
公  訴  人  臺灣彰化地方法院檢察署檢察官
被      告  乙○○
上列被告因違反毒品危害防制條例案件，經檢察官提起公訴（98
年度偵字第9680號），本院合議庭裁定由受命法官獨任進行簡式
審判程序，茲判決如下：
    主  文
乙○○轉讓第一級毒品，累犯，處有期徒刑拾壹月。
    事  實
一、乙○○前因違反懲治盜匪條例案件，經本院以80年度訴字第
    529 號判決判處有期徒刑11年，經上訴至臺灣高等法院臺中
    分院以81年度上訴字第1209號判決判處有期徒刑12年，並經
    最高法院於民國82年9 月3 日以82年度台上字第4724號判決
    上訴駁回確定（第1 案）；又因違反懲治盜匪條例等案件，
    經臺灣台北地方法院以82年度重訴字第61號判決判處有期徒
    刑4 年，經上訴至臺灣高等法院以84年度上更二字第960 號
    判決判處有期徒刑4 年確定（第2 案），前開第1 、2 案經
    定應執行刑為有期徒刑15年6 月，嗣經入監執行，於88年11
    月10日假釋出監交付保護管束，後因違反保護管束情節重大
    ，經撤銷假釋，入監執行殘刑7 年3 月又13日。復因違反槍
    砲彈藥刀械管制條例案件，經本院於91年1 月28日以90年度
    訴緝字第41號判決判處有期徒刑1 年2 月，併科罰金新臺幣
    45000 元確定（第3 案）；因偽造文書案件，經本院於91年
    2 月3 日以90年度簡字第162 號判決判處有期徒刑3 月確定
    （第4 案）；因恐嚇案件，經臺灣台中地方法院於92年5 月
    12日以91年度重訴字第2020號判決判處有期徒刑7 月確定（
    第5 案）；因贓物案件，經臺灣台中地方法院於93年6 月7
    日以93年度易字第806 號判決判處有期徒刑3 月確定（第6
    案），上開第2 至6 案嗣經減刑為有期徒刑2 年、7 月、1
    月又15日、3 月又15日、1 月又15日，並與不減刑之第1 案
    定應執行刑為有期徒刑13年9 月，於97年4 月18日因縮短刑
    期執行完畢。詎乙○○仍不知悔改，明知海洛因係毒品危害
    防制條例第二條第二項第一款所列管之第一級毒品，任何人
    均不得轉讓、持有，竟基於轉讓第一級毒品海洛因之犯意，
    於98年10月19日至25日間某日晚上7 時許，在其不知情之友
    人（真實姓名年籍不詳，綽號「智化」）位於彰化縣員林鎮
    ○○路六四六號六樓住處樓下，無償轉讓第一級毒品海洛因
    少許予甲○○1 次，供甲○○施用1 次（轉讓之數量不詳，
    然並無證據顯示其數量淨重已逾法定加重其刑標準之5 公克
    以上）。嗣經行政院海岸巡防署海洋巡防總局偵防查緝隊於
    98年10月28日持本院核發之98年度聲搜字第2331號搜索票，
    欲至彰化縣員林鎮○○路646 號5 樓乙○○居處搜索前，在
    彰化縣員林鎮○○路與興華街口埋伏查獲乙○○疑似正與本
    案無關之許文隆、湯竟成交易毒品，經將乙○○帶回警局詢
    問而查悉上情。
二、案經彰化縣警察局員林分局報告臺灣彰化地方法院檢察署檢
    察官偵查起訴。
    理  由
一、按除被告所犯為死刑、無期徒刑、最輕本刑為3 年以上有期
    徒刑之罪或高等法院管轄第一審案件者外，於刑事訴訟法第
    273 條第1 項程序進行中，被告先就被訴事實為有罪之陳述
    時，審判長得告知被告簡式審判程序之旨，並聽取當事人、
    代理人、辯護人及輔佐人之意見後，裁定進行簡式審判程序
    ；除簡式審判程序、簡易程序及第376 條第1 款、第2 款所
    列之罪之案件外，第一審應行合議審判，刑事訴訟法第273
    條之1 第1 項、第284 條之1 分別定有明文。本案被告乙○
    ○所犯係死刑、無期徒刑、最輕本刑為3 年以上有期徒刑以
    外之罪，並於本院行準備程序時就被訴事實為有罪之陳述，
    經受命法官告知簡式審判程序之旨，並聽取其與公訴人之意
    見後，本院認無不得或不宜改依簡式審判程序進行之處，爰
    依上揭規定，裁定本案由受命法官獨任進行簡式審判程序，
    合先敘明。
二、上揭犯罪事實，迭據被告乙○○於偵查、本院準備程序及審
    理時均坦承不諱【見他字卷第87頁及本院準備程序及審理筆
    錄】，核與證人甲○○於偵查具結證述之情節相符【見他字
    卷第163 至164 頁】，並有本院98年度聲搜字第2331號搜索
    票1 紙在卷可稽【見他字卷第75頁】，堪認被告自白與事實
    相符，其上揭轉讓第一級毒品海洛因予甲○○之犯行，事證
    明確，洵堪認定，應依法論科。
三、按海洛因為毒品危害防制條例第2 條第2 項第1 款所列管之
    第一級毒品，任何人不得非法持有、轉讓。是核被告所為，
    係犯毒品危害防制條例第8 條第1 項轉讓第一級毒品罪。被
    告基於轉讓之目的而持有第一級毒品海洛因之低度行為，應
    為轉讓之高度行為所吸收，不另論罪。又被告前因違反懲治
    盜匪條例案件，經本院以80年度訴字第529 號判決判處有期
    徒刑11年，經上訴至臺灣高等法院臺中分院以81年度上訴字
    第1209號判決判處有期徒刑12年，並經最高法院於82年9 月
    3 日以82年度台上字第4724號判決上訴駁回確定（第1 案）
    ；又因違反懲治盜匪條例等案件，經臺灣台北地方法院以82
    年度重訴字第61號判決判處有期徒刑4 年，經上訴至臺灣高
    等法院以84年度上更二字第960 號判決判處有期徒刑4 年確
    定（第2 案），前開第1 、2 案經定應執行刑為有期徒刑15
    年6 月，嗣經入監執行，於88年11月10 日 假釋出監交付保
    護管束，後因違反保護管束情節重大，經撤銷假釋，入監執
    行殘刑7 年3 月又13日。復因違反槍砲彈藥刀械管制條例案
    件，經本院於91年1 月28日以90年度訴緝字第41號判決判處
    有期徒刑1 年2 月，併科罰金45000 元確定（第3 案）；因
    偽造文書案件，經本院於91年2 月3 日以90年度簡字第162
    號判決判處有期徒刑3 月確定（第4 案）；因恐嚇案件，經
    臺灣台中地方法院於92年5 月12日以91 年 度重訴字第2020
    號判決判處有期徒刑7 月確定（第5 案）；因贓物案件，經
    臺灣台中地方法院於93年6 月7 日以93年度易字第806 號判
    決判處有期徒刑3 月確定（第6 案），上開第2 至6 案嗣經
    減刑為有期徒刑2 年、7 月、1 月又15日、3 月又15日、1
    月又15日，並與不減刑之第1 案定應執行刑為有期徒刑13年
    9 月，於97年4 月18日因縮短刑期執行完畢等情，此有臺灣
    高等法院被告前案紀錄表1 份在卷可稽，其於受有期徒刑執
    行完畢後，5 年以內故意再犯本件有期徒刑以上之罪，為累
    犯，應依刑法第47條第1 項規定，加重其刑。再被告於偵查
    及審判中均已自白犯罪，已如上述，應依毒品危害防制條例
    第17條第2 項之規定，減輕其刑。被告有前開加重減輕之事
    由，爰依法先加後減之。另查，被告轉讓第一級毒品海洛因
    予乙○○之數量，並無積極證據證明已達行政院令頒轉讓第
    一級毒品加重其刑之數量標準「淨重5 公克以上」之規定，
    故被告轉讓第一級毒品罪，並無依毒品危害防制條例第8 條
    第6 項所示依上開數量標準加重其刑之適用，附此敘明。
四、爰審酌被告明知海洛因為毒品危害防制條例第二條第二項第
    一款所列管之第一級毒品，使用容易成癮，濫行施用，非但
    對施用者身心造成傷害，多有施用致死之案例，且因其長期
    施用之成癮性，亦容易造成家庭破裂，進而戕害國力，為國
    家嚴格查禁之違禁物，仍轉讓予他人施用，行為實不可取，
    暨考量其犯罪動機、目的、手段、智識程度、生活狀況及犯
    後坦認犯行，到庭態度尚屬良好等一切情狀，爰量處如主文
    所示之刑（至蒞庭檢察官對被告具體求處有期徒刑1 年6 月
    ，然本院認綜合以上所述各情，對被告科以如上述之刑，與
    被告所犯罪刑相當，已足收懲儆之效，併此敘明）。
據上論斷，應依刑事訴訟法第273 條之1 第1 項、第299 條第1
項前段，毒品危害防制條例第8 條第1 項、第17條第2 項，刑法
第11條、第47條第1項，判決如主文。
本案經檢察官陳建佑到庭執行職務。
中    華    民    國    99    年    3     月    17    日
                  刑事第二庭          法  官  吳芙如
以上正本證明與原本無異。
如不服本判決應於收受判決後10日內向本院提出上訴書狀，並應
敘述具體理由；其未敘述上訴理由者，應於上訴期間屆滿後20日
內向本院補提理由書狀( 均須按他造當事人之人數附繕本) 「切
勿逕送上級法院」。
中    華    民    國    99    年    3     月    17    日
                                      書記官  林明俊
附錄本案論罪科刑法條全文：
毒品危害防制條例第8條
轉讓第一級毒品者，處 1 年以上 7 年以下有期徒刑，得併科新
臺幣 1 百萬元以下罰金。
轉讓第二級毒品者，處 6 月以上 5 年以下有期徒刑，得併科新
臺幣 70 萬元以下罰金。
轉讓第三級毒品者，處 3 年以下有期徒刑，得併科新臺幣 30
萬元以下罰金。
轉讓第四級毒品者，處 1 年以下有期徒刑，得併科新臺幣 10
萬元以下罰金。
前四項之未遂犯罰之。
轉讓毒品達一定數量者，加重其刑至二分之一，其標準由行政院
定之。

司法院資訊處製作；財團法人民間司法改革基金會備份。
